---
title: "Faceting MD"
author: "Selene Muñoz"
date: "2/10/2021"
output: html_document
---
Instalar paqueterías 

install.packages("gapminder")

install.packages("ggplot2")

Cargar librerías ggplot2 y gapminder
```{r}
library(ggplot2)
library(gapminder)
```

Cargar datos a entorno
```{r}
data("gapminder")
```

Filtrando por año 2007
```{r}
gapminder2007 <- gapminder[gapminder$year == '2007', ]
```

Colocar gráfica base
```{r}
p <- ggplot(data = gapminder2007,
            mapping = aes(x= gdpPercap,
                          y=lifeExp,
                          color= continent))+
  geom_point()
```

Crear objeto p
```{r}
p
```

Facet_wrap (recomendado con una variable)
```{r}
p + facet_wrap(~continent)
```

Manipulando número de filas
```{r}
p + facet_wrap(~continent, nrow = 1)
```

Manipulando número de columnas
```{r}
p + facet_wrap(~continent, ncol = 2)
```



Facet con dos variables

Creando data para 2002 y 2007
```{r}
gapminder02_07 <- gapminder[gapminder$year %in% c('2002','2007'),]
```

Creando gráfica base "g2"
```{r}
g2 <- ggplot(data = gapminder02_07,
            mapping = aes(x= gdpPercap,
                          y=lifeExp,
                          color= continent))+
  geom_point()

```

Esperanza de vida por continente y año (forma 1)
```{r}
g2 + facet_grid(continent~year)
```

Esperanza de vida por continente y año (forma 2)
```{r}
g2 + facet_grid(year~continent)
```
